臺灣板橋地方法院刑事判決　　　　　　100年度簡上字第877號
上　訴　人
即　被　告　張源金
上列上訴人因賭博案件，不服本院100 年度簡字第5707號，中華
民國100 年8 月30日所為第一審簡易判決（聲請簡易判決處刑案
號：100 年度速偵字第3909號），提起上訴，本院管轄之第二審
合議庭判決如下：
    主  文
上訴駁回。
張源金緩刑貳年，並應於緩刑期間依執行檢察官之指示向公庫支
付新臺幣陸萬元。
    理  由
一、本案經本院審理結果，認第一審以被告張源金罪證明確，適
    用刑法第266 條第1 項前段、第268 條、第55條、第41條第
    1 項前段等規定，審酌被告為牟不法利益為本案犯行，助長
    投機風氣，有害社會善良風俗，惟念其並無前科，犯後已坦
    認犯行，兼衡其犯罪之動機、目的、手段、經營之期間長短
    及其生活狀況、智識程度等一切情狀，量處有期徒刑2 月，
    如易科罰金以新臺幣1 千元折算1 日，併認扣案之傳真機1
    台、計算機1 台、簽單7 張均係被告所有、供犯本案所用之
    物，而依刑法第38條第1 項第2 款規定宣告沒收，其認事用
    法均無違誤，量刑亦屬妥適，應予維持，並引用第一審刑事
    簡易判決記載之事實、證據及理由（如附件）。
二、上訴人即被告張源金於本院準備程序及審理時均坦承本件檢
    察官聲請簡易判決處刑書所記載之犯罪事實（見本院刑事簡
    易第二審卷宗第22頁背面、第28頁背面、第29頁），其上訴
    意旨並未指摘原審判決認定事實、適用法律有何違誤之處，
    僅主張：伊係初犯，已知犯錯，請求宣告緩刑云云，是其上
    訴為無理由，應予駁回。末查被告前未曾因故意犯罪受有期
    徒刑以上刑之宣告，有臺灣高等法院被告前案紀錄表1 份在
    卷可考，其因一時失慮觸犯本罪，犯後已知悔改，經此偵審
    程序之教訓，應知戒慎，信無再犯之虞，本院認其所受宣告
    之刑以暫不執行為適當，爰宣告緩刑2 年，以啟自新，併依
    刑法第74條第2 項第4 款規定命被告應於緩刑期間依執行檢
    察官之指示向公庫支付新臺幣6 萬元，以資警惕。如被告於
    緩刑期間未依執行檢察官之指示向公庫支付新臺幣6 萬元，
    情節重大，足認原宣告之緩刑難收其預期效果，而有執行刑
    罰之必要者，檢察官得聲請法院撤銷其緩刑之宣告，附此敘
    明。
據上論斷，應依刑事訴訟法第455 條之1 第1 項、第3 項、第36
8 條、第373 條，刑法第74條第1 項第1 款、第2 項第4 款，判
決如主文。
本案經檢察官黃惠玲到庭執行職務。
中    華    民    國    100   年    11    月    10    日
                  刑事第二庭  審判長法  官  樊季康
                                    法  官  林晏鵬
                                    法  官  連雅婷
以上正本證明與原本無異
不得上訴。
                                    書記官  陳秀慧
中    華    民    國   100    年    11    月    11    日